【裁判字號】    95,訴,4496
【裁判日期】    950612
【裁判案由】    返還信用卡消費貸款
【裁判全文】
臺灣臺北地方法院民事判決              95年度訴字第4496號
原      告  國泰世華商業銀行股份有限公司
法定代理人  甲○○
訴訟代理人  乙○○
被      告  丙○○
上列當事人間請求返還信用卡消費貸款事件，本院於中華民國95
年5月29日言詞辯論終結，判決如下：
    主  文
被告應給付原告新台幣伍拾捌萬伍仟玖佰元，及其中新台幣伍拾
肆萬捌仟貳佰捌拾元自民國九十五年三月二十五日起至清償日
止，按年息百分之十九點七計算之利息。
訴訟費用由被告負擔。
    事實及理由
一、按當事人得以合意定第一審管轄法院。但以關於由一定法律
    關係而生之訴訟為限。民事訴訟法第24條第1項定有明文。
    查兩造約定由本院為第一審管轄法院，有信用卡約定條款第
    26條可憑，是本院自有管轄權，合先敘明。
二、原告主張略以：
  (一)被告於民國93年2月24日、94年4月15日、94年7月19日與原
    告成立信用卡使用契約，領用卡號0000000000000000之VISA
    信用卡、0000000000000000、0000000000000000之Master信
    用卡。依約被告就使用系爭信用卡所生之債務，負全部給付
    責任。被告領用系爭信用卡後，即得於各特約商店記帳消費
    ，依信用卡約定條款第14、15條之約定，應於當期繳款截止
    日前向原告全部清償，或以循環信用方式繳付最低應繳金額
    ，逾期清償者依信用卡約定條款第15、21、22條之約定，除
    喪失期限利益外，應另行給付債權人按年息19.7%計算之利
    息。截止95年3月24日止，帳款尚餘新台幣（下同）395,444
    元，及其中本金370,598元未按期繳付。
  (二)被告另於94年3月11日與原告成立簡易通信貸款契約，領用
    卡號0000000000000000之簡易貸卡，向原告貸款210,000元
    ，按年息18.5%I計算利息，約定分36期清償，依年金法按月
    計付本息，併入信用卡帳單中與信用卡消費帳款一同繳納，
    依約定條款第1條之約定，如未依約於繳款期限或未繳足月
    付金時，原告得將未繳金額之本金部分，或經原告主張視為
    到期之本金部分，按信用卡循環利率（年息19.7%）計算之
    利息，依約定條款第4、5條之約定，倘為延遲繳款經原告主
    張暫停被告信用卡之權利時，除喪失期間利益，視同全部到
    期。截至95年3月24日止帳款尚餘190,456元，其中本金為17
    7,685元未按期繳付。
  (三)被告截至95年3月24日止，欠款總額為585,900元未清償（其
    中含信用卡帳款金額395,444元、簡易通信貸款帳款金額190
    ,456 元），迭經催討無效，並提出債權明細報表、信用卡
    申請書、信用卡約定條款、簡易通信貸款申請書、簡易通信
    貸款約定條款、帳單等件為證。為此聲明如主文所示。
三、原告主張之事實，已據其提出如前開所載之證物為憑，並為
    被告自認（見本院95年5月29日言詞辯論筆錄），自應認為
    原告主張之上開事實為真實。
四、雖被告請求分期清償貸款本息等語，惟按判決所命之給付，
    其性質非長期間不能履行或斟酌上訴人之境況，兼顧被上訴
    人之利益，法院得於判決內命分期給付。經原告同意者，亦
    同；又按當事人主張有利於己之事實者，就其事實有舉證之
    責任，民事訴訟法第396條第1項、第277條分別定有明文。
    經查，本件判決命清償借款既已到期，況被告迄至言詞辯論
    終結前始終未提出相關事證供本院審酌准否分期給付，而原
    告業已拒絕被告分期清償之請求（見本院95年5月29日言詞
    辯論筆錄），本院應認被告之請求為無理由，不應准許。
五、是原告依信用卡之法律關係請求被告給付如主文第1項所示
    之本金及利息為有理由，應予准許。
六、本件原告之訴為有理由，爰依民事訴訟法第385條第1項前段
    、第78條，判決如主文。
中    華    民    國    95    年    6     月    12    日
                  民事第三庭    法  官  曾啟謀
以上正本係照原本作成
如對本判決上訴，須於判決送達後20日內向本院提出上訴狀
中    華    民    國    95    年    6     月    12    日
                                書記官  王月伶


司法院資訊處製作；財團法人民間司法改革基金會備份。
